【裁判字號】    92,聲,640
【裁判日期】    920814
【裁判案由】    返還提存物
【裁判全文】
臺灣桃園地方法院民事裁定  九十二年度聲字第六四○號
    聲  請  人  新竹國際商業銀行股份有限公司
    法定代理人  丙○○
    送達代收人  乙○○
    相  對  人  甲○○
右聲請人聲請返還擔保金事件，本院裁定如左：
    主      文
本院八十六年存字第一二六二號提存事件聲請人所提存之擔保金新台幣壹拾萬元，准
予返還。
聲請程序費用由相對人負擔。
    理      由
一、本件聲請意旨略以：聲請人與相對人間因清償債務事件，聲請人前依鈞院八十六
    年度全玄字第一三五六號民事裁定，為擔保對相對人之財產為假扣押所造成之損
    害，曾提供現金新台幣十萬元為擔保物，並以鈞院八十六年度存字第一二六二號
    提存事件提存在案。茲因該假扣押執行事件業經聲請人聲請撤回執行，並經聲請
    人聲請撤銷該假扣押裁定確定，而聲請人亦已以南門郵局第二二五五號存證信函
    定二十日以上期間催告受擔保利益人即相對人行使權利，該函並已於民國九十一
    年十一月二十六日為相對人合法收受，然迄今均未見相對人有任何訴訟之主張，
    聲請人爰依法聲請取回因假扣押而提供之擔保物等語。並提出本院八十六年度存
    字第一二六二號提存書、本院九十一年度全聲字第一二號裁定暨確定證明書、南
    門郵局第二二五五號存證信函暨雙掛號回執等為證。
二、按訴訟終結後，供擔保人證明已定二十日以上之期間，催告受擔保利益人行使權
    利而未行使者，法院應依供擔保人之聲請，以裁定命返還其提存物，民事訴訟法
    第一百零四條第一項第二款定有明文。另依同法第一百零六條，前開規定於其他
    依法令供訴訟上之擔保者準用之。前開所謂之「訴訟終結」，應從廣義解釋，包
    括執行程序在內，債權人如確已聲請撤銷假扣押裁定，並撤回假扣押執行之聲請
    ，復定二十日以上之期間催告受擔保利益人行使權利而未行使者，應認已構成上
    開訴訟終結之要件，債權人自得聲請返還其因聲請假扣押而提供之擔保金。
三、經查本院依職權調閱本院八十九年度全字第一三五六號假扣押及八十六年度執全
    字第一００一號假扣押執行卷宗，聲請人確於民國八十七年五月二十二日向本院
    執行處聲請撤回該假扣押執行，又聲請人前已向本院聲請撤銷前開假扣押裁定，
    並經本院以九十一年度全聲字第一二號撤銷該假扣押裁定確定在案，亦據聲請人
    提出該民事裁定暨確定證明書為證，復經本院依職權調閱該案卷查核明確，且聲
    請人已定期催告相對人行使權利，亦有存證信函及回執附卷可稽。依上說明，聲
    請人聲請返還擔保金，核無不合，應予准許。
四、依民事訴訟法第九十五條、第七十八條，裁定如主文。
中      華      民      國    九十二    年      八      月     十四     日
                                     臺灣桃園地方法院民事第二庭
~B法      官  管靜怡
右為正本係照原本作成
如對本裁定抗告須於裁定送達後十日內向本院提出抗告狀
中      華      民      國    九十二    年      八      月     十八     日
~B法院書記官  趙芳媞


司法院資訊處製作；財團法人民間司法改革基金會備份。
